【裁判字號】    98,易,1345
【裁判日期】    981217
【裁判案由】    竊盜
【裁判全文】
臺灣高雄地方法院刑事判決              98年度易字第1345號
公  訴  人  臺灣高雄地方法院檢察署檢察官
被      告  丙○○
                    （另案
上列被告因竊盜案件，經檢察官提起公訴（98年度偵字第22346
號），本院判決如下：
    主  文
丙○○竊盜，處有期徒刑柒月。扣案鑰匙壹支沒收；又竊盜，處
有期徒刑參月。應執行有期徒刑捌月。扣案鑰匙壹支沒收。
    事  實
一、丙○○意圖為自己不法之所有，於民國98年7 月21日7 時30
    分許，在高雄市前金區○○○路83巷47號前，以自備之鑰匙
    竊取丁○○所有停於該處之車牌號碼8765-WT 號自小客車1
    輛，得手後供己代步使用。又於同年月23日22時後某時，在
    高雄市○○區○○路與文智路路口，徒手竊取戊○○所有停
    於該處之車號ZN-0823 號自小客車之車牌2 面，得手後並將
    竊得之車牌改懸於上開竊得之車牌號碼8765-WT 號自小客車
    上使用。嗣於同年月24日8 時許，丙○○駕駛懸掛ZN-0823
    號車牌之自小客車，在高雄市甲○區○○○路與富國路口時
    ，因故撞及路旁，員警據報後前往現場處理，發覺該自小客
    車車牌與車體不符，始循線查悉上情。並扣得懸掛ZN-0823
    號車牌之自小客車（原車牌號碼8765-WT 號）1 輛、ZN-082
    3 號車牌2 面，及丙○○所有供其為上開竊盜所用之鑰匙1
    支等物。
二、案經高雄市政府警察局甲○分局報告臺灣高雄地方法院檢察
    署檢察官偵查起訴。
    理  由
一、按被告以外之人於審判外之陳述，雖不符刑事訴訟法第159
    條之1 至之4 等4 條之規定，而經當事人於審判程序同意作
    為證據，法院審酌該言詞陳述或書面陳述作成時之情況，認
    為適當者，亦得為證據；又當事人、代理人或辯護人於法院
    調查證據時，知有刑事訴訟法第159 條第1 項不得為證據之
    情形，而未於言詞辯論終結前聲明異議者，視為有前項之同
    意，同法第159 條之5 定有明文。本案下列所引用之供述及
    非供述證據，業經本院依法踐行調查證據程序，公訴人、被
    告均不爭執各該證據之證據能力，且迄本院言詞辯論終結前
    未就上開證據之證據能力聲明異議，又查無依法應排除其證
    據能力之情形，是後述所引用證據之證據能力均無疑義，依
    法自有證據能力，均得作為本案證據，先予敘明。
二、上開犯罪事實，業據被告於本院審理中坦承不諱（見本院易
    字卷第15頁背面、第17頁），核與被害人即證人丁○○於警
    詢（見警卷第8 頁至第10頁）、被害人即證人戊○○於警詢
    及偵查中（見警卷第11頁至第12頁、偵卷第8 頁至第9 頁）
    之證述相符，並有高雄市政府警察局甲○分局扣押筆錄、扣
    押物品目錄表各1 份（見警卷第22頁至第25頁）、贓物認領
    保管單2 紙（見警卷第27頁至第28頁）、蒐證相片6 張（見
    警卷第29頁至第31頁）、失車唯讀案件基本資料、高雄市政
    府警察局車輛協尋電腦輸入單各2 紙（見警卷第33頁至第36
    頁）、車牌號碼ZN-0823 號、8765-WT 號自小客車行車執照
    影本各1 份（見警卷第37頁至第38頁）可稽，足認被告自白
    與事實相符，被告犯行，洵堪認定，應依法論科。
三、核被告所為，係犯刑法第320 條第1 項之竊盜罪。被告先後
    2 次竊盜行為，犯意各別、行為互殊，應分論併罰。爰審酌
    被告正值青年時期，竟不思正途謀生，反圖不勞而獲，任意
    竊取他人財物，行為誠有不該，惟考量被告於本院審理時坦
    承犯行，且被告所竊財物中較具價值之汽車等部分，已由被
    害人領回，實質損害，尚非重大，而被害人毆秀美表示僅由
    被告賠償其損害已足，不願追究被告之刑責（見警卷第8頁
    ），被害人戊○○表示並無損害，不願追究被告刑責（見警
    卷第12頁），及其犯罪之動機、目的、智識程度、生活狀況
    等一切情狀，分別量處如主文所示之刑，並定其應執行刑。
    又扣案之鑰匙1 支係被告用以駕駛上揭汽車使用，自屬被告
    所有並用以竊取上揭汽車之工具，爰依刑法第38條第1 項第
    2 款之規定，諭知沒收。
據上論斷，應依刑事訴訟法第299 條第1 項前段，刑法第320 條
第1 項、第38條第1 項第2 款、刑法第51條第5 款，刑法施行法
第1 條之1 ，判決如主文。
本案經檢察官乙○○到庭執行職務。
中    華    民    國    98    年    12    月    17    日
                  刑事第二庭    法  官  施盈志
以上正本證明與原本無異。
如不服本判決應於收受送達後10日內向本院提出上訴書狀，並應
敘述具體理由；如未敘述上訴理由者，應於上訴期間屆滿後20日
內向本院補提理由書（均須按他造當事人之人數附繕本）「切勿
逕送上級法院」。
中    華    民    國    98    年    12    月    17    日
                                書記官  林雅婷
附錄本判決論罪之法條：
中華民國刑法第320條第1項（普通竊盜罪）
意圖為自己或第三人不法之所有，而竊取他人之動產者，為竊盜
罪，處5年以下有期徒刑、拘役或5百元以下罰金。


司法院資訊處製作；財團法人民間司法改革基金會備份。
